【裁判字號】    95,易,128
【裁判日期】    951011
【裁判案由】    竊盜等
【裁判全文】
臺灣宜蘭地方法院刑事判決
公  訴  人  臺灣宜蘭地方法院檢察署檢察官
被      告  甲○○
上列被告因竊盜等案件，經檢察官提起公訴（95年度偵字第1715
、1678號）及移送併辦（95年度偵字第1815、1844、2063號），
被告於本院準備程序中為有罪之陳述，經告以簡式審判程序之旨
，並聽取當事人意見後，由合議庭評議裁定由受命法官獨任行簡
式審判程序，判決如下：
    主  文
甲○○連續結夥三人以上竊盜，累犯，處有期徒刑壹年陸月，扣
案鑰匙肆把均沒收之；又連續偽造署押，足以生損害於他人，累
犯，處有期徒刑肆月，宜蘭縣舊貨業買賣紀錄登記表「買賣人姓
名」欄內偽造之「江圳仁」署押參枚均沒收之。應執行有期徒刑
壹年捌月，扣案鑰匙肆把及宜蘭縣舊貨業買賣紀錄登記表「買賣
人姓名」欄內偽造之「江圳仁」署押參枚均沒收之。
    事  實
一、甲○○前因妨害公務案件，經本院判處有期徒刑4月確定，
    甫於民國90年8月10日執行完畢，猶不知悔改，竟基於概括
    之犯意，意圖為自己不法之所有，先後於如附表所示之時、
    地，或係與辛○○（通緝中）、吳中正（另併請他案審理）
    共同為之；或係與游健強（另行起訴）共同為之；或係自己
    1人單獨為之，竊取如附表所示之物。復將竊得之電線33公
    斤、厚料40公斤（起訴書誤載為14公斤）及白鐵13公斤，載
    往宜蘭縣冬山鄉○○路443號五賬商行售予不知情之癸○○
    ，而另行起意，基於概括之犯意，先後於95年4月3日上午8
    時30分許、同日上午11時40分許及同年月4日上午9時30分許
    ，在宜蘭縣舊貨業買賣紀錄登記表上之「買賣人姓名」欄內
    ，連續偽造本無其人之「江圳仁」署押3枚，以逃避警方查
    緝，足以生損害於載素岑對於交易對象及貨品來源認識之正
    確性，嗣警緝獲，並扣得如附表所示之物。
二、案經宜蘭縣警察局羅東分局報請臺灣宜蘭地方法院檢察署檢
    察官偵查起訴。
    理  由
一、認定犯罪事實所憑之證據及理由：
    訊據被告甲○○對上開犯罪事實均坦承不諱，核與吳中正、
    辛○○、游健強及被害人子○○、己○○、丁○○、戊○○
    、癸○○、乙○○、庚○○、壬○○、丙○○等人於警詢、
    偵查中所陳情節大致相符，復有贓物認領保管單5紙（偵171
    5號警卷第24-25頁、偵1815警卷第7頁、偵2063號警卷第6頁
    、偵1678號警卷第12頁）、宜蘭縣舊貨業買賣紀錄登記表2
    紙（偵1715號警卷第32-33頁）、宜蘭縣警察局車輛協尋車
    牌遺失(尋獲）電腦輸入單3紙（偵1715號警卷第36頁、偵
    1678號警卷第13頁、偵1844號警卷第16頁）及扣案鑰匙4支
    等書、物證在卷可稽，堪信被告之自白與事實相符，本件事
    證已臻明確，被告之犯行堪予認定，應依法論科。
二、論罪科刑之理由：
（一）被告行為後，於94年1月7日修正通過之新刑法已於95年7
      月1日施行，修正後刑法第2條第1項規定：「行為後法律
      有變更者，適用行為時之法律，但行為後之法律有利於行
      為人者，適用最有利於行為人之法律。」此規定係法律變
      更所生新舊法律比較適用之準據法，其本身不生新舊法比
      較之問題，均依裁判時即修正後之刑法第2條第1項定其應
      適用之刑法法律，合先敘明。
（二）核被告所為係犯刑法第321條第1項第4款結夥3人以上之加
      重竊盜罪及第217條第1項偽造署押罪。
（三）按修正前刑法第28條規定：「二人以上共同實施犯罪之行
      為者，皆為正犯。」修正後則規定為：「二人以上共同實
      行犯罪之行為者，皆為正犯。」此一修法旨在排除陰謀共
      同正犯及預備共同正犯，以限縮共同正犯之成立要件，惟
      本件被告與吳中正、辛○○就附表編號5部分、與游健強
      就附表編號7部分，均非屬陰謀共同正犯及預備共同正犯
      之範疇，該人等具有犯意聯絡及行為分擔，不論新法或舊
      法，均應論以共同正犯，是修法後之規定並無較有利於被
      告之情形，依刑法第2條第1項前段，應適用修正前刑法第
      28條之規定。
（四）被告先後多次竊盜及偽造署押犯行，時間緊接，犯罪構成
      要件相同，顯係基於概括犯意為之，雖被告行為後，刑法
      第56條連續犯之規定業已刪除，此刪除雖非犯罪構成要件
      之變更，然已影響其刑罰法律效果，自屬法律變更，經比
      較新、舊法適用結果，依舊法論以連續犯較有利於被告，
      是被告先後多次竊盜及偽造署押之犯行均屬連續犯，各以
      一罪論，均依法加重其刑。( 被告所犯如附表所示所犯法
      條欄之竊盜罪，應依連續犯論以較重之結夥3人以上竊盜
      之一罪)
（五）被告所犯竊盜及偽造署押2罪，犯意各別，行為亦殊，應
      予分論併罰。
（六）按刑法修正後，第47條由原先：「受有期徒刑之執行完畢
      ，或受無期徒刑或有期徒刑一部之執行而赦免後，五年以
      內再犯有期徒刑以上之罪者，為累犯，加重本刑至二分之
      一。」修正為47條第1項：「受徒刑之執行完畢，或一部
      之執行而赦免後，五年以內故意再犯有期徒刑以上之罪者
      ，為累犯，加重本刑至二分之一。」查本件被告前因妨害
      公務案件，經本院判處有期徒刑4月確定，甫於90年8月10
      日執行完畢，有臺灣高等法院被告前案紀錄表在卷可稽（
      本院卷第5-17頁），經比較上開新、舊法，被告無論依新
      法或舊法，均為累犯，應加重其刑，是修正後之刑法關於
      累犯之規定並無較有利於行為人之情形，依刑法第2條第1
      項前段規定，應依修正前刑法第47條之規定加重其刑。
（七）刑法第51條第5款亦從：「宣告多數有期徒刑者，於各刑
      中之最長期以上，各刑合併之刑期以下，定其刑期。但不
      得逾二十年。」修正為：「宣告多數有期徒刑者，於各刑
      中之最長期以上，各刑合併之刑期以下，定其刑期。但不
      得逾三十年。」本院就被告所犯數罪所定應執行之刑不逾
      20年，經新、舊法比較，應認修正後之刑法關於合併定執
      行刑之規定並無較有利於行為人之情形，依刑法第2條第1
      項前段規定，自應依修正前刑法第51條第5款之規定，定
      其應執行之刑。
（八）爰審酌被告前已有數次竊盜前科，有臺灣高等法院被告前
      案紀錄表在卷可查（本院卷第5-17頁），素行不佳，猶不
      思悛悔再犯本案，其正值年壯，不循正途興利，反以竊取
      他人財物牟利，造成之損害雖非巨大，然對社會治安之危
      害亦不可謂輕微，惟犯後坦認犯行，態度尚稱良好及高職
      肄業之智識程度等情狀，各量處如主文所示之刑，並定其
      應執行之刑。
（九）刑法第38條第1項第3款及第3項雖經修正，惟與本件之適
      用無關，且依從刑附屬於主刑之原則，本件即應以修正前
      刑法第38條之規定適用。查扣案之鑰匙4把，係被告所有
      供竊取機車之用，業據其供承在卷（本院卷第105-109頁
      ），應依修正前刑法第38條第1項第2款規定宣告沒收之。
      又被告在宜蘭縣舊貨業買賣紀錄登記表「買賣人姓名」欄
      內偽造之「江圳仁」署押3枚，亦應依刑法第219條規定宣
      告沒收之。
（十）附表編號6、7、8部分與起訴書所載部分有連續犯裁判上
      一罪之關係，為起訴效力所及，爰併予審究之，併予明
      。
據上論斷，應依刑事訴訟法第273條之1第1項、第299條第1項前
段，刑法2條第1項前段，修正前刑法第28條、第56條，刑法第32
1條第1項第4款、第217條第1項，修正前刑法第47條、第38條第1
項第2款，刑法第219條，修正前刑法第51條第5款，判決如主文
。
本案經檢察官吳廣莉到庭執行職務。
中    華    民    國    95    年    10    月     11    日
                  刑事第二庭法  官  楊坤樵
以上正本證明與原本無異。
如不服本判決應於收受本判決後10日內向本院提出上訴書狀，其
未敘述上訴理由者，並得於提起上訴後10日內向本院補提理由書
狀(均須按他造當事人之人數附繕本)「切勿逕送上級法院」。
                            書記官  謝佩欣
中    華    民    國    95    年    10    月    12    日
附錄本案論罪科刑法條全文：
中華民國刑法第321條
（加重竊盜罪）
犯竊盜罪而有下列情形之一者，處6月以上、5年以下有期徒刑：
一  於夜間侵入住宅或有人居住之建築物、船艦或隱匿其內而犯
    之者。
二  毀越門扇、牆垣或其他安全設備而犯之者。
三  攜帶兇器而犯之者。
四  結夥三人以上而犯之者。
五  乘火災、水災或其他災害之際而犯之者。
六  在車站或埠頭而犯之者。
前項之未遂犯罰之。
中華民國刑法第217條
（偽造盜用印章印文或署押罪）
偽造印章、印文或署押，足以生損害於公眾或他人者，處3年以
下有期徒刑。
盜用印章、印文或署押，足以生損害於公眾或他人者，亦同。
附表：
┌──┬───┬───┬──────────┬───┬────┐
│編號│時  間│地  點│犯罪手法與竊取之財物│扣案物│所犯法條│
├──┼───┼───┼──────────┼───┼────┤
│1.  │95年3 │宜蘭縣│被告徒手竊得丁○○所│      │刑法第32│
│（偵│月底某│冬山鄉│有之電線二大捲。    │      │0條第1項│
│1715│時    │大安路│                    │      │        │
│號）│      │570巷 │                    │      │        │
│    │      │旁空地│                    │      │        │
├──┼───┼───┼──────────┼───┼────┤
│2.  │95年4 │宜蘭縣│被告以自備之鑰匙竊得│鑰匙1 │同上    │
│（偵│月2日 │蘇澳鎮│子○○所有，車牌號碼│把    │        │
│1715│下午9 │蘇澳新│OKI-011號重型機車。 │      │        │
│號）│時許  │站    │                    │      │        │
├──┼───┼───┼──────────┼───┼────┤
│3.  │95 年4│宜蘭縣│被告以自備之鑰匙竊得│鑰匙1 │同上    │
│（偵│月 3日│蘇澳鎮│壬○○所有，車牌號碼│把    │        │
│1678│凌晨 5│民昌街│U7-4735號自用小貨車 │      │        │
│號）│時許  │82號前│。                  │      │        │
├──┼───┼───┼──────────┼───┼────┤
│4.  │95年4 │宜蘭縣│被告徒手竊得己○○所│      │同上    │
│（偵│月5日 │冬山鄉│有之電纜線180公尺。 │      │        │
│1715│下午3 │大安路│                    │      │        │
│號）│時許  │730 巷│                    │      │        │
│    │      │36號  │                    │      │        │
├──┼───┼───┼──────────┼───┼────┤
│5.  │95年4 │宜蘭縣│被告與吳中正搭乘由黃│      │刑法第32│
│（偵│月13日│蘇澳鎮│克強駕駛車牌號碼IV- │      │1條第1項│
│1715│上午8 │永春路│9135號自用小客車，結│      │第4款   │
│號  │時許  │28號  │夥3人竊取戊○○所有 │      │        │
│）  │      │      │之電纜線134公斤。   │      │        │
├──┼───┼───┼──────────┼───┼────┤
│6.  │95年4 │宜蘭縣│被告以自備之鑰匙竊得│鑰匙1 │刑法第32│
│（偵│月18日│蘇澳火│乙○○所有，車牌號碼│把    │0條第1項│
│1815│晚間6 │車站新│SDY-858號輕型機車。 │      │        │
│號  │時許  │站後站│                    │      │        │
│）  │      │      │                    │      │        │
├──┼───┼───┼──────────┼───┼────┤
│7.  │95年4 │宜蘭縣│被告與游健強在上開林│      │刑法第32│
│（偵│月23日│五結鄉│連峰開設之鐵工廠內竊│      │0條第1項│
│1844│晚間6 │成興村│取鐵材，正欲將鐵材搬│      │        │
│號  │時50分│成鳳路│運離去之際即遭發覺而│      │        │
│）  │許    │173 號│未遂；嗣被告趁丙○○│      │        │
│    │      │      │追捕游健強之際，竊得│      │        │
│    │      │      │丙○○所有，車牌號碼│      │        │
│    │      │      │K7V-817號機車後駛離 │      │        │
│    │      │      │。                  │      │        │
├──┼───┼───┼──────────┼───┼────┤
│8.  │95年4 │宜蘭縣│被告以自備之鑰匙竊得│鑰匙1 │同上    │
│（偵│月23日│宜蘭市│庚○○所有，車牌號碼│把    │        │
│2063│晚間9 │和睦路│APX-436號機車。     │      │        │
│號  │時30分│中山國│                    │      │        │
│）  │許    │小後方│                    │      │        │
└──┴───┴───┴──────────┴───┴────┘


司法院資訊處製作；財團法人民間司法改革基金會備份。
